臺灣臺北地方法院刑事判決　　　　　　　　　　　　　九十一年度訴字第一九六號
　　公　訴　人　臺灣臺北地方法院檢察署檢察官
　　被　　　告　乙○○
　　選任辯護人　潘永芳
右列被告因毒品危害防制條例案件，經檢察官提起公訴（九十度偵字第一七一四八號
），本院判決如左：
    主  文
乙○○連續販賣第二級毒品，處有期徒刑柒年貳月。
扣案第二級毒品ＭＤＭＡ壹拾玖顆（毛重陸點零貳公克，淨重陸公克）沒收銷燬之。
    事      實
一、乙○○明知ＭＤＭＡ（俗稱搖頭丸）為毒品危害防制條例所列管之第二級毒品，
    不得販賣，竟基於販賣第二級毒品ＭＤＭＡ之概括犯意，自民國九十年七月初起
    ，在不特定之不詳地點先以每顆ＭＤＭＡ新臺幣（下同）二百四十元之代價，連
    續向不特定之姓名年籍不詳之人每次購入數量二十顆至三十顆不等之ＭＤＭＡ後
    ，再以每顆ＭＤＭＡ三百元之代價販賣予丁○○、甲○○及其他不特定之人（販
    賣之時間、地點、對象及數量均如附表所示）。嗣於九十年九月六日凌晨一時許
    （起訴書誤載為一時三十分許），乙○○承前販賣第二級毒品ＭＤＭＡ之概括犯
    意，在臺北市萬華區西門町之「大倉庫舞廳」，向姓名年籍不詳之人以每顆ＭＤ
    ＭＡ二百十元之代價購入ＭＤＭＡ十九顆後，即至臺北市○○區○○街上之「Ｗ
      ＰＵＢ」附近向不特定人兜售，嗣於同日凌晨三時許，在臺北市○○區○○街
    二三號前正向丁○○、甲○○兜售而尚未販出之際，為警當場查獲，並自被告身
    上扣得ＭＤＭＡ十九顆。
二、案經臺北市政府警察局中山分局報請臺灣臺北地方法院檢察署檢察官偵查起訴。
    理      由
一、訊據被告乙○○矢口否認有何販賣第二級毒品ＭＤＭＡ之犯行，辯稱：扣案之Ｍ
    ＤＭＡ十九顆是買來自己施用的云云，惟查：
（一）右揭被告自九十年七月初起以每顆進價二百四十元或二百十元（扣案部分之Ｍ
      ＤＭＡ）購入、以三百元賣予不特定人，而連續販賣第二級毒品ＭＤＭＡ之犯
      罪事實，業據被告於警訊及九十年九月六日移送檢方初次偵訊時坦承不諱。被
      告嗣後於偵查及本院審理時雖翻異前詞，並稱：警訊中之自白係因第一次被警
      察抓到持有ＭＤＭＡ，很怕被抓去關，警察教我們如何回答，要我配合他講出
      來我有無販賣毒品，我基於想早一點回家，且當時意識不清，才自白犯罪，且
      警員製作筆錄沒有連續錄音；又初次偵訊時是因為檢察官問我想不想早點回去
      ，我想回去唸書，怕和之前講的不一樣，才承認販賣云云。按刑事訴訟法固規
      定司法警察訊問犯罪嫌疑人，除有急迫情況且經記明筆錄者外，應全程連續錄
      音，必要時並應全程錄影；考其立法旨趣，無非在建立詢問筆錄之公信力，並
      確保詢問程序之合法正當，惟如犯罪嫌疑人之陳述係屬自白，刑事訴訟法第一
      百五十六條第一項已特別規定「被告之自白，非出於強暴、脅迫、利誘、詐欺
      、違法羈押或其他不正之方法且與事實相符者，得為證據」，則被告在警訊之
      自白如係出於自由意思而非不正之方法，且其自白之陳述與事實相符，縱令司
      法警察對其詢問時，未經全程連續錄音或錄影，致訊問程序不無瑕疵，仍難謂
      其警訊之自白無證據能力（最高法院八十八年台上字第五七六二號等判決參照
      ）。查證人即製作被告警訊筆錄之員警戊○○雖證實伊製作筆錄並未全程連續
      錄音，而是與被告對談後再整理筆錄內容，對談時有錄音，整理製作筆錄時則
      未錄音等語，但被告及證人丁○○、甲○○均稱警察並未刑求，又證人戊○○
      於本院九十一年五月二十九日調查時結證稱：我沒有告訴被告要配合，才能早
      點回家，只是交待他要誠實，沒有教導被告應如何回答問題再錄音，而觀諸卷
      附被告之警訊錄音譯文，員警戊○○與被告之對談均屬一問一答且極口語化，
      未見有刻意教導應如何回答後再進行對談之斧鑿痕跡，例如員警問「今天六日
      你身上的十九顆搖頭丸是於何時、何地購得？」，被告回答「在西門町大倉庫
      舞廳」後，員警則問「大倉庫ㄛ，怎麼寫？」，是難認被告於警訊中所言係出
      於員警之教導。況被告嗣於檢察官初次偵訊時亦坦承上開犯行，衡情應無人僅
      因想早點回家、想回去唸書、怕被抓去關等考量即坦承重罪犯行之道理。綜上
      所述，本案被告警訊時縱未全程連續錄音而違反刑事訴訟法之規定，致訊問程
      序不無瑕疵，惟被告警訊時既無刑求或其他不當取供之情事，則被告於警訊及
      初次偵訊之自白，確實具有任意性而非無證據能力。
（二）次查，證人丁○○、甲○○於警訊均證稱有於右揭時地以每顆佰元之代價向
      被告購入ＭＤＭＡ施用，核與被告上開自白相符。至證人丁○○、甲○○嗣於
      偵審時雖翻異前詞，稱：警訊中所言，係因員警說被告都承認了，必須供述一
      致才能幫他，製作警訊筆錄並沒有連續錄音云云，證人丁○○另稱：是警察先
      跟我講好問題及回答的內容後，再開始做筆錄、錄音，然後切掉錄音，再進行
      下一個問題云云；證人甲○○則稱：是警察先寫好筆錄後，再要我照著筆錄唸
      錄音云云。然查，證人即製作丁○○、林光輝筆錄之員警丙○○於本院九十一
      年五月二十九日調查時到庭結證稱：我在製作證人之筆錄時，並不知道被告筆
      錄之內容，沒有告訴證人要配合被告之說法製作筆錄，也沒有教證人如何回答
      等語。又證人丁○○經交互詰問後，證稱：有關我是否向被告買搖頭丸部分的
      問題要回答「是」，其他問題警察並沒有要我怎麼回答，跟被告買搖頭丸的時
      間、地點及價格是我自己講的，警察沒有告訴我等語，是員警既未告知證人丁○○應如何回答向被告購買ＭＤＭＡ之時間、地點、價格等細節，但證人丁○○於警訊中所言上開各節又與被告供承者相符，足見其所言並非自行杜撰，而
      係事實。又以卷附證人甲○○警訊錄音譯文與警訊筆錄相互參照，關於其向被
      告購買ＭＤＭＡ之時間、地點、價格等細節，譯文所呈現者係以一問一答且口
      語化之方式進行，與警訊筆錄所呈現係連續陳述之書寫體不同，尚難認證人甲○○關於該等各節所述確係出於員警之教導而杜撰。再徵諸證人知悉販賣毒品
      為重罪，若認其等誤信員警所言須指認被告販賣毒品與被告之供述相符，才不
      會害了被告，顯與常情相違。綜上所述，應認證人丁○○、甲○○於警訊之證
      述，應屬事實，其嗣於本院調查中翻異，要係事後勾串迴護之詞，殊難據為被
      告有利之認定。
（三）又自被告身上扣得之藥丸十九顆，隨機選取其中四顆以氣相層析／質譜分析法
      檢驗，均檢出第二級毒品ＭＤＭＡ成分，有臺北市政府警察局九十年十月三十
      一日北市鑑毒字第四六七號鑑驗通知書附偵查卷可佐。綜上所述，被告於警訊
      及初次偵訊時任意性之自白，有上開證人之證言及扣案之ＭＤＭＡ十九顆可資
      佐證與事實相符，本件事證明確，被告販賣第二級毒品ＭＤＭＡ之犯行洵堪認
      定。
二、核被告所為，係犯毒品危害防制條例第四條第二項販賣第二級毒品罪。被告先後
    多次犯行，時間緊接，方法相同，觸犯構成要件相同之罪，顯係基於概括犯意為
    之，為連續犯，依刑法第五十六條之規定，以一罪論，並加重其刑。爰審酌被告
    販賣毒品，對國民身心戕害匪淺，惟年僅十九歲，仍在學中，有被告提出之學生
    證影本可佐，因智慮欠周一時貪念致為本件犯行，販賣期間歷時約二月，及查獲
    毒品之數量等一切情狀，量處如主文所示之刑。扣案之第二級毒品ＭＤＭＡ十九
    顆（毛重六點０二公克、淨重六公克），係毒品危害防制條例所列之第二級毒品
    ，均應依同條例第十八條第一項前段沒收銷燬之。
據上論斷，應依刑事訴訟法第二百九十九條第一項前段，毒品危害防制條例第四條第
二項、第十八條第一項前段，刑法第十一條前段、第五十六條，判決如主文。
本案經檢察官馮成到庭執行職務
中      華      民      國    九十一    年     十一     月      一      日
                                      臺灣臺北地方法院刑事第四庭
                                          法  官  歐陽漢菁
右正本證明與原本無異。
如不服本判決，應於判決送達後十日內，向本院提出上訴狀。
                                          書記官  沈 芳 君
中      華      民      國    九十一    年     十一     月      四      日
附錄本案論罪科刑法條全文
毒品危害防制條例第四條
製造、運輸、販賣第一級毒品者，處死刑或無期徒刑；處無期徒刑者，得併科新台幣
一千萬元以下罰金。
製造、運輸、販賣第二級毒品者，處無期徒刑或七年以上有期徒刑，得併科新台幣七
百萬元以下罰金。
製造、運輸、販賣第三級毒品者，處五年以上有期徒刑，得併科新台幣五百萬元以下
罰金。
製造、運輸、販賣專供製造或施用毒品之器具者，處一年以上七年以下有期徒刑，得
併科新台幣一百萬元以下罰金。
前四項之未遂犯罰之。
